臺灣屏東地方法院民事裁定　
111年度司繼字第490號
聲  請  人  杜海容律師  
上列聲請人因擔任許郭藝之遺產管理人，聲請酌定遺產管理人報
酬事件，本院裁定如下：
    主  文
聲請人任被繼承人許郭藝遺產管理人之報酬為新臺幣34,000元。
    理  由
一、按遺產管理人得請求報酬，其數額由法院按其與被繼承人之
    關係、管理事務之繁簡及其他情形，就遺產酌定之，必要時
    ，得命聲請人先為墊付；經法院選任之遺產管理人，得向法
    院聲請酌定遺產管理人報酬，此觀民法第1183條、家事事件
    法第181 條第5 項第3 款規定自明。又法院為前開報酬裁定
    時，得調查遺產管理人所為遺產管理事務之繁簡及被繼承人
    之財產收益狀況，家事事件法第182 條亦定有明文。
二、本件聲請意旨略以：關係人張仰田與被繼承人許郭藝之子許
    大間之分割共有物訴訟，因案外人許大於起訴前即已死亡，
    因其無子嗣，而其第二順位繼承人即本件被繼承人許郭藝亦
    於民國39年3 月12日死亡，經關係人向本院聲請選任被繼承
    人許郭藝之遺產管理人，嗣經本院以109 年度司繼字第862
    號裁定選定由聲請人任之。聲請人任遺產管理人後執行清查
    被繼承人許郭藝及其子許大之遺產、申報遺產稅、遺產管理
    人註記、編制遺產清冊、於本院110 年度潮簡字第442 號分
    割共有物訴訟事件中應訴並至現場會勘、聲請公示催告。茲
    因被繼承人遺產尚遺留補償金新臺幣（下同）463,716元，
    土地兩筆，已無債務，已完成清償債務之清算程序。為確定
    聲請人之遺產管理報酬得於管理終結前參與分配，故請求本
    院酌定遺產管理人之報酬等語。
三、查聲請人主張之事實，業據提出本院規費繳款單、高雄○○○○
    ○○○○○戶政規費收據、民事聲請公示催告狀、繼承系統表、
    財政部南區國稅局遺產稅逾核課期間證明書、屏東縣東港地
    政事務所土地登記案件補正通知書、本院110 年度潮簡字第
    442 號判決及確定證明書、存證信函、屏東縣政府財稅局土
    地增值稅繳款書、本院109 年度司家催字第67號民事裁定等
    件為證。本院復依職權調取109 年度司繼第862號、109 年
    度司家催第67號卷證查核無訛。
四、本院審酌聲請人所管理被繼承人許郭藝之遺產，其遺產雖不
    多，然聲請人於本院110 年度潮簡字第442 號分割遺產共有
    物訴訟程序過程，多次蒞庭應訴並參與現場地政丈量會勘，
    其所處理事務繁瑣，處理較為耗時，聲請人均親力親為，審
    酌本件聲請人耗費之勞力、心力及時間非屬單純程度且已妥
    善進行遺產管理行為，復考量本件聲請人撰狀之份數及聲請
    人擔任遺產管理人具有公益性質，對照擔任公益法律扶助律
    師職務性質，每件依法律扶助酬金計付標準表，家事非訟程
    序15,000元至20,000元、撰擬法律文件乙件2,000 元至5,00
    0 元等一切情狀，再參酌聲請人為被繼承人遺產最大利益所
    參與之必要訴訟及非訟事件程序，倘無遺產管理人執行職務
    ，關係人當無法順利進行後續訴訟程序，爰酌定本件核予遺
    產管理人之報酬係32,000元。從而，本件聲請人得請求代為
    管理被繼承人許郭藝遺產之管理報酬及墊付費用合計為34,0
    00元【千元以下無條件進位，計算式：32,000元（報酬）+1
    05 元（申請除戶謄本及繼承人戶籍謄本費用）＋1,000 元（
    本院109 年度司家催字第67號聲請費）】，裁定如主文。
五、依非訟事件法第16條裁定如主文。
六、如不服本裁定，須於裁定送達後10日內，向本院提出抗告狀
    ，並繳納抗告費新臺幣1,000 元。
中　　華　　民　　國　　111 　年　　5 　　月　　6 　　日
　　　　　　　　　家事庭司法事務官